最高法院民事裁定　　　　　　　　一○○年度台抗字第四四號
再 抗告 人　陳月嬌
　　　　　　紀乃元
共　　　同
訴訟代理人　林瑞富律師
上列再抗告人因與相對人陳聰明間聲請假處分事件，對於中華民
國九十九年八月二十四日台灣高等法院裁定（九十九年度抗字第
二五四號），提起再抗告，本院裁定如下：
    主  文
再抗告駁回。
再抗告訴訟費用由再抗告人負擔。
    理  由
按對於抗告法院所為抗告有無理由之裁定再為抗告，僅得以其適
用法規顯有錯誤為理由，此觀民事訴訟法第四百八十六條第四項
之規定自明。又所謂適用法規顯有錯誤，係指原法院就其取捨證
據所確定之事實適用法規顯有錯誤而言，不包括認定事實不當之
情形在內。本件原法院以：按民事訴訟法第五百三十八條規定，
於爭執之法律關係，為防止發生重大之損害或避免急迫之危險或
有其他相類之情形而有必要時，得聲請為定暫時狀態之處分。所
謂法律關係，凡適於為民事訴訟之標的，有繼續性者皆屬之，無
論其本案請求為給付之訴、確認之訴或形成之訴，均有其適用。
又定暫時狀態之假處分，係保全程序，並非確定私權之訴訟程序
，聲請人就爭執之法律關係所為之主張，是否正當，則非於保全
程序所應審究之事項。本件相對人主張大來國際股份有限公司（
下稱大來公司）原董事長陳春金未召集董事會，即逕於民國九十
九年一月十一日召開股東臨時會，雖經伊於開會當場表示召集不
合法而由陳春金宣布散會，惟再抗告人仍自行推選由陳義雄擔任
該次會議主席續行會議，投票選出陳義雄、蔡叔花（陳義雄、蔡
叔花部分，未經提起再抗告）及再抗告人陳月嬌為新任董事、再
抗告人紀乃元為新任監察人，並旋於當日召開董事會，推選再抗
告人陳月嬌為董事長。相對人以上開股東臨時會未經合法召集，
其選任再抗告人等為董事（長）、監察人之決議為不合法，應予
撤銷，再抗告人即不具董事（長）、監察人身分為爭執，即屬具
繼續性之法律關係。又相對人主張再抗告人掌理大來公司財務期
間，帳務不明，且因將公司款項洗入個人帳戶涉及業務侵占等語
，業經大來公司提出刑事自訴，亦據相對人提出泛亞國際聯合會
計師事務所會計師查核報告、刑事自訴狀為證。而公司董事長、
董事、監察人乃負責公司業務之執行及監督，其是否經合法選任
，攸關公司業務能否順利合法進行。而公司帳目、憑證是否清楚
、詳盡亦與公司之經營及股東之獲利息息相關。且再抗告人既經
大來公司提出自訴，其利害顯與大來公司相左。相對人為占有大
來公司百分之二○點六二股份比例之股東，其權益自因上開事項
受有重大影響。故應認相對人主張為免再抗告人藉其擔任公司董
事（長）、監察人之機會干擾公司帳目之調查，發生重大損害，
有為定暫時狀態假處分之必要，已為相當之釋明。次查本件再抗
告人陳月嬌、紀乃元主張其於九十九年一月十一日經大來公司股
東臨時會選任為該公司董、監事及董事長，有大來公司股東臨時
會議紀錄可參，則渠等自九十九年三月二十五日裁定准許假處分
起至該次任期結束，其得行使董、監事及董事長職權時間尚約餘
三十四個月。而渠等任期屆滿後，得否連任，尚在未定之數。故
本件擔保金額之計算應以三十四個月為當。茲以每月新台幣（下
同）六萬五千元為基準及再抗告人可行使董監事、董事長職權期
間三十四月計算，再抗告人及訴外人蔡叔花三人於該段期間計可
領取董監事報酬六百六十三萬元。是本件擔保金，應以上開數額
為適當等語，核無適用法規顯有錯誤。至再抗告意旨所指，與適
用法規顯有錯誤無涉，不合民事訴訟法第四百八十六條第四項之
規定，自難謂為合法。
據上論結，本件再抗告為不合法。依民事訴訟法第四百九十五條
之一第二項、第四百八十一條、第四百四十四條第一項、第九十
五條、第七十八條，裁定如主文。
中    華    民    國  一○○  年    一    月   十三   日
                      最高法院民事第三庭
                          審判長法官  劉  延  村  
                                法官  許  澍  林  
                                法官  黃  秀  得  
                                法官  魏  大  喨  
                                法官  沈  方  維  
本件正本證明與原本無異
                                      書  記  官  
中    華    民    國  一○○  年    一    月  二十五  日
                                                       s